【裁判字號】    88,易,924
【裁判日期】    890203
【裁判案由】    傷害
【裁判全文】
臺灣嘉義地方法院刑事判決                          八十八年度易字第九二四號
    公  訴  人  臺灣嘉義地方法院檢察署檢察官
    被      告  丙○○
                甲○○
右列被告因傷害案件，經檢察官提起公訴（八十八年度偵字第三一七七號），本院判
決如左︰
    主  文
丙○○、甲○○均無罪。
    理  由
一、公訴意旨略以：被告丙○○與甲○○係夫妻關係，其二人與乙○○均於嘉義市永
    和市場擺設地攤，於民國（下同）八十八年二月十四日七時許，三人因於該處擺
    設攤位而發生爭執，丙○○與甲○○竟基於共同傷害之犯意聯絡，由丙○○架住
    乙○○，而甲○○則趁勢用口咬乙○○之手指，致乙○○受有右手第五指咬裂傷
    合併瘀腫之外傷云云。
二、按犯罪事實應依證據認定之，無證據不得推定其犯罪事實；又不能證明被告犯罪
    者，應諭知無罪之判決，刑事訴訟法第一百五十四條、第三百零一條第一項分別
    定有明文。次按犯罪事實之認定，應憑證據，如未能發現相當證據，或證據不足
    以證明，自不能以推測或擬制之方法為裁判基礎；( 最高法院四十年度台上字第
    八六號判例參照）。
三、訊據被告固均坦承有於右揭時、地，作生意之事實，惟均否認傷害犯行，辯稱：
    渠等在那裡作生意，十多年從來沒有與人家發生吵架，告訴人之指訴純屬虛構等
    語。
四、查本件公訴人認被告二人涉有過失傷害之罪嫌，無非係以告訴人受有右手第五指
    咬裂傷合併瘀腫之傷害，並有驗傷診斷書一紙附卷以為論據。惟查：
    （一）、告訴人前曾於八十八年四月十三日告被告二人（另有第三人吳黃朝子）
            等於八十八年三月七日傷害、毀損等罪，經本院以八十八年度易字第四
            五九號受理，並認定丙○○、甲○○、吳黃朝子與乙○○，均在嘉義市
            永和市場擺設地攤，八十八年三月七日八時二十分許，因乙○○擺設之
            蛋攤佔用甲○○擺攤之位置，雙方發生爭吵，丙○○、甲○○與吳黃朝
            子三人竟基於毀損之犯意聯絡，至嘉義市○○街五十五巷一號前，將黃
            女之蛋攤上所擺放之鹹鴨蛋、雞蛋、生鴨蛋、茶油、苦瓜茶掃落地面而
            損壞，足以生損害於乙○○。另丙○○強行將黃女之蛋攤推走，黃女上
            前阻止，竟以蛋攤衝撞，致黃女受有左大腿瘀腫，且將蛋攤推至嘉義市
            ○○路財神爺廟旁巷內棄置，妨害乙○○使用之權利。並判處丙○○共
            同損壞他人之鹹鴨蛋、雞蛋、生鴨蛋、茶油、苦瓜茶，足以生損害於他
            人，處拘役參拾日，如易科罰金以參佰元折算壹日。又傷害人之身體，
            處拘役肆拾日，如易科罰金以參佰元折算壹日。應執行拘役伍拾日，如
            易科罰金以參佰元折算壹日。甲○○、吳黃朝子共同損壞他人之鹹鴨蛋
            、雞蛋、生鴨蛋、茶油、苦瓜茶，足以生損害於他人，各處拘役參拾日
            ，如易科罰金均以參佰元折算壹日。此並經台灣高等法院台南分院以八
            十八年度上易字第一四三八號刑事判決駁回上訴在卷可稽。
    （二）、本件告訴人所指係於八十八年二月十四日七時許，於右揭市場擺設地攤
            所發生，惟竟未於上開雙方較後發生八十八年三月七日傷害、毀損案件
            等罪，併予提起，是否真實，即有疑義。
    （三）、再查告訴人於本件指稱被告與其因於該處擺設攤位而發生爭執，丙○○
            與甲○○竟基於共同傷害之犯意聯絡，由丙○○架住乙○○，而甲○○
            則趁勢用口咬乙○○之手指，致乙○○受有右手第五指咬裂傷合併瘀腫
            之外傷云云。固為被告二人所堅口否認，指係虛構，且告訴人於本院先
            則稱：伊叫他們不要移動我攤位，結果丙○○就從我後面架住我，而陳
            土只就用嘴咬我手指，邊咬邊說要把我咬斷，怕什麼云云。繼則於台灣
            高等法院台南分院陳稱被告二人在其前，由丙○○架住乙○○，甲○○
            口咬云云，已有二種版本，嗣又於本院調查及審理中改稱：係丙○○自
            我後面轉過來我前面抓住我，而甲○○就把我手咬下去，我叫一聲黃義
            吉才放下我云云。指稱之事實亦復不同，殊難遽為認定本件被告二人確
            有告訴人所稱傷害之犯行。
    （四）、又告訴人固提出診斷書載有手咬傷，然告訴人初指係被告丙○○架住告
            訴人，被告甲○○在前咬其手指云云，嗣又稱係丙○○、甲○○二人在
            其前，由丙○○架制、甲○○口咬云云，已有不符，不足採信，而為台
            灣高等法院台南分院認為無裁判上一罪之關係，檢還併案，亦有該院八
            十八年度上易字第一四三八號可按。
    （五）、若依告訴人向台灣嘉義地方法院檢察署所為本件告訴之指訴所載，於右
            揭時、地，由丙○○架制、甲○○口咬告訴人第五指成傷，當場血流如
            注，告訴人大聲呼救後，被告二人始行放手。後告訴人雖經就醫，迄今
            仍不時麻痛，入夜難以成眠云云，當時正在市場，應有多人目睹，卻無
            何其他證據可資佐證，且告訴人所聲請傳訊之證人經本院傳拘無，不
            願到庭，甚為明顯。矧被告甲○○四、五年前早已無上門牙，亦因故不
            能再裝假牙，如何口咬，亦有可疑。足見告訴人所為指訴，顯有瑕疵，
            難以採憑。
    綜上所述，告訴人所持證據，顯有瑕疵，則公訴人所舉之證據容不足以證明被告
    二人確有上開傷害之犯行，被告前開辯詞，尚堪採信。此外，復查無其他積極確
    切之證據足資證明被告二人有何公訴人所指之犯行，既不能證明被告犯罪，揆諸
    首揭說明，自應依法諭知無罪之判決。
據上論斷，應依刑事訴訟法第三百零一條第一項，判決如主文。
本案經檢察官廖家陽到庭執行職務。
中      華      民      國    八十九    年      二      月      三      日
                              臺灣嘉義地方法院刑事第三庭
                                  法  官    莊  俊  華
右正本證明與原本無異。
如不服本判決，應於送達後十日內，向本院提出上訴狀。
中      華      民      國    八十九    年      二      月      三      日
                                  書記官    張  振  崑


司法院資訊處製作；財團法人民間司法改革基金會備份。
